臺灣臺東地方法院刑事判決　　　　　　　 96年度易字第169號
公　訴　人　臺灣臺東地方法院檢察署檢察官
被　　　告　乙○○
　　　　　　　　　　(另案於臺灣臺東看守所羈押中)
上列被告因竊盜等案件，經檢察官提起公訴 (96年度偵字第998
號)及追加起訴 (96年度偵字第1436號、96年度毒偵字第248號)
，被告於準備程序進行中就被訴事實為有罪之陳述，經本院合議
庭裁定由受命法官獨任以簡式審判程序審理，並判決如下：
    主  文
乙○○共同攜帶兇器竊盜未遂，累犯，處有期徒刑拾月，減為有
期徒刑伍月，扣案之鐵撬壹支及鑿子壹支均沒收之；又施用第一
級毒品，累犯，處有期徒刑捌月，減為有期徒刑肆月；又施用第
二級毒品，累犯，處有期徒刑陸月，減為有期徒刑參月；又攜帶
兇器竊盜未遂，累犯，處有期徒刑玖月；應執行有期徒刑壹年柒
月，扣案之鐵撬壹支及鑿子壹支均沒收之。
    事  實
一、乙○○前於民國94年間因竊盜案件，經本院以94年度少連易
    字第3號判處有期徒刑1年6月確定，於95年12月1日縮刑期滿
    假釋出獄，並於96年1月1日保護管束期滿執行完畢，詎猶不
    知悔改，分別為下列犯罪行為:
(一)於96年4月19日下午1時20分許，與綽號「阿忠」之姓名年籍
    不詳之成年男子，基於意圖為自己不法所有之犯意聯絡，由
    乙○○騎乘其所有車牌號碼PUM-992號重型機車，搭載「阿
    忠」，一同前往臺東縣臺東市○○路○段馬蘭橋南端橋下，
    再由乙○○持其所有客觀上具危險性可供兇器使用之鐵撬1
    支及鑿子1支，破壞中華電信股份有限公司 (下稱中華電信
    公司)所有安設在橋下保戶管路之鍍鋅鐵板，「阿忠」則在
    旁負責把風，欲共同竊取該鍍鋅鐵板。嗣於同日下午1時45
    分許，因警察執行巡邏勤務經過該處，當場查獲上情，乙○
    ○及「阿忠」始未得逞，並扣得上開鐵撬1支及鑿子1支。
(二)乙○○前因施用毒品案件，經本院以94年度毒聲字第109號
    裁定令入勒戒處所觀察、勒戒後，認無繼續施用毒品之傾向
    ，於94年11月23日釋放，並由臺灣臺東地方法院檢察署檢察
    官於94年11月30日以94年度毒偵字第207號、第292號及第29
    3號為不起訴之處分確定。猶不知悔改，明知海洛因、甲基
    安非他命分屬毒品危害防制條例第2條第2項第1款、第2款所
    列之第一級毒品和第二級毒品，未經許可，不得非法持用、
    施用。竟基於施用第一級毒品海洛因及第二級毒品甲基安非
    他命之犯意，於96年4月19日凌晨6時許，在臺東縣臺東市舊
    火車站附近，以針筒注射方式，施用第一級毒品海洛因1 次
    ，另以玻璃球燒烤方式，施用第二級毒品甲基安非他命1 次
    ，嗣於同日下午4時40分許為警採集乙○○尿液送驗後，呈
    海洛因及甲基安非他命陽性反應，始查知上情。
(三)乙○○另基於意圖為自己不法所有之犯意，於96年5月13 日
    上午某時許，持其所有客觀上具危險性可供兇器使用之破壞
    剪1支 (未扣案，已丟棄滅失)，並騎乘其所有車牌號碼PUM-
    992號重型機車，前往臺東縣臺東市○○街97號前林芳來所
    有之貨櫃屋，先以破壞剪破壞該貨櫃屋門鎖後，進入該貨櫃
    屋內欲竊取林芳來所有，放置於現場之水電材料，然因發覺
    屋外有人，恐遭查獲即徒步離開現場，而未得逞，隔日方返
    回現場騎走上開車號PUM-992號重型機車，經警循線查獲，
    始悉上情。
二、案經臺東縣警察局臺東分局報請臺灣臺東地方法院檢察署檢
    察官偵查起訴及追加起訴。
    理  由
一、本件被告乙○○所犯係死刑、無期徒刑、最輕本刑為3年以
    上有期徒刑以外之罪，其於準備程序中就被訴事實為有罪之
    陳述，經告知簡式審判程序之旨，並聽取公訴人及被告之意
    見後，本院認為適宜而依刑事訴訟法第273條之1第1項規定
    ，裁定進行簡式審判程序，合先敘明。
二、據以論罪之證據名稱：
(一)被告於警詢、偵查中及本院審理時之自白: 被告坦承全部犯
    罪事實。
(二)證人丙○○於警詢中之證詞: 證明被告竊取臺東縣臺東市○
    ○路○段馬蘭橋下，中華電信公司所有之保戶管路鍍鋅鐵板
    未遂之事實。
(三)證人林芳來於警詢時之證述: 證明被告竊取臺東縣臺東市○
    ○街97號前林芳來所有之貨櫃屋內水電材料未遂之事實。
(四)臺東縣警察局臺東分局96年度偵辦毒品案件尿液採集代碼一
    覽表及慈濟大學濫用藥物檢驗中心檢驗總表各1紙: 證明被
    告同意採尿後，經檢驗呈嗎啡及甲基安非他命陽性反應之事
    實。
(五)刑案現場測繪圖2紙、刑案現場照片6張: 證明被告於上述時
    、地犯加重竊盜未遂罪行之事實。
(六)扣案之鐵撬及鑿子各1支:證明被告攜帶兇器竊盜之事實。
(七)由上述各節相互參研，可認被告自白核與事實相符，應堪採
    信，本件事證明確，被告犯行洵堪認定，應依法論科。
三、按刑法第321條第1項第3款之攜帶兇器竊盜罪，係以行為人
    攜帶兇器竊盜為其加重條件，此所謂兇器，其種類並無限制
    ，凡客觀上足以對人之生命、身體、安全構成威脅，具有危
    險性之兇器均屬之，且祇須於行竊時攜帶此種具有危險性之
    兇器為已足，並不以攜帶之初即有行兇之意圖為必要，最高
    法院著有79年臺上字第5253號判例意旨可資參照。本案被告
    乙○○所持以竊盜之鐵撬、鑿子及破壞剪各1支，為鐵製器
    具，外型尖銳鋒利，於客觀上足對人之生命、身體安全構成
    威脅，而可作兇器使用，揆諸前揭判例意旨及說明，自與刑
    法第321條第1項第3款之構成要件相當。核被告乙○○就犯
    罪罪事實 (一)、(三)部分之所為，均係犯刑法第321條第2
    項、第1項第3款之攜帶兇器竊盜未遂罪。就犯罪事實 (二)
    部分之所為，係犯毒品危害防制條例第10條第1項施用第一
    級毒品罪及第2項施用第2級毒品罪。被告和綽號「阿忠」之
    姓名年籍不詳之成年男子就犯罪事實 (一)之犯行，有犯意
    聯絡及行為分擔，為共同正犯，應依刑法第28條規定論處。
    被告乙○○所犯上述4罪間，犯意各別，行為互殊，應予分
    論併罰。又被告有犯罪事實欄所載之犯罪科刑執行情形，已
    為被告供承明確，復有臺灣高等法院被告全國前案紀錄表在
    卷可考，被告於前述有期徒刑執行完畢後，5年以內再故意
    分別犯本案4件有期徒刑以上之罪，均為累犯，皆應依刑法
    第47條第1項之規定，加重其刑。再被告前開2次加重竊盜犯
    行，顯已著手竊盜行為之實行而未遂，為普通未遂犯，均應
    依刑法第25條第2項規定減輕其刑，並依刑法第71條第1項規
    定先加後減。爰審酌被告正值盛年，不思正途營生，竟為滿
    足一己之私慾而竊盜，且於觀察勒戒後復不能戒除毒癮而再
    度施用毒品，顯見自制力薄弱，兼衡其犯罪之動機、目的、
    手段、及其品性、生活狀況、智識程度、犯罪所生之損害，
    及犯罪後均知坦承犯行，態度尚佳等一切情狀，分別量處如
    主文所示之刑，並定其應執行之刑，以資懲儆。末查被告犯
    前開犯罪事實 (一)、(二)所示罪行之時間，均在96年4月24
    日之前，所犯符合中華民國96年罪犯減刑條例第2條所定之
    減刑條件，應依該條例第2條第1項第3款規定，減其宣告刑2
    分之1，並與犯罪時間在96年4月24日之後，不符合減刑規定
    之犯罪事實 (三)所示罪行，合併定其應執行之刑，併此敘
    明。
四、扣案之鐵撬及鑿子各1支，為被告所有供犯罪所用之物，業
    據被告供明在卷 (見本院96年8月9日審判筆錄第3頁)，應依
    刑法第38條第1項第2款規定沒收之；另被告所有供犯竊盜罪
    所用之破壞剪1支，既未扣案，復據被告供承已丟棄滅失 (
    見本院上開審判筆錄第5頁)，為免執行困難，爰不另為沒收
    之諭知，附此敘明。
五、據上論斷，應依刑事訴訟法第273條之1第1項、第299條第1
    項前段、第310條之2、第454條，毒品危害防制條例第10條
    第1項、第2項，刑法第11條前段、第28條、第321條第1項第
    3款、第2項、第25條第2款、第47條第1項、第51條第5款、
    第38條第1項第2款，中華民國96年罪犯減刑條例第2條第1項
    第3款、第7條、第10條第1項、第11條，刑法施行法第1條之
    1第1項、第2項前段，判決如主文。
本案經檢察官甲○○到庭執行職務。
中　　華　　民　　國　　96　　年　　8 　　月　　23　　日
                  刑事第二庭    法  官  曾宗欽
以上正本證明與原本無異。
如不服本判決應於收受本判決後10日內向本院提出上訴書狀；上
訴書狀應敘述具體理由。未敘述上訴理由者，應於上訴期間屆滿
後20日內向本院補提理由書狀（均須按他造當事人之人數附繕本
）。「切勿逕送上級法院」。
告訴人或被害人對於本判決如有不服，請書具不服之理由狀，請
求檢察官上訴者，其上訴期間之計算係以檢察官收受判決正本之
日期為準。
                                書記官　沈茜庭
中　　華　　民　　國　　96　　年　　8 　　月　　24　　日
附錄本案論罪科刑法條全文：
刑法第321條第1項第3款、第2項:
犯竊盜罪而有左列情形之一者，處6月以上、5年以下有期徒刑：
 三、攜帶兇器而犯之者。
前項之未遂犯罰之。
毒品危害防制條例第10條:
施用第一級毒品者，處6月以上5年以下有期徒刑。
施用第二級毒品者，處3年以下有期徒刑。
